臺灣新北地方法院刑事判決
110年度審易字第1850號
公  訴  人  臺灣新北地方檢察署檢察官
被      告  李進賢


                  
 
上列被告因竊盜案件，經檢察官提起公訴（110年度偵字第15735
號），本院判決如下：
    主    文
李進賢犯竊盜罪，累犯，處有期徒刑肆月，如易科罰金，以新臺
幣壹仟元折算壹日。
    犯罪事實
一、李進賢於民國110年1月23日1時許（起訴書誤為7時30分許）
    ，行經新北市○○區○○路0段000號前時，見張進雄停放於上址
    之車牌號碼000-0000號普通重型機車之鑰匙未拔除，竟意圖
    為自己不法之所有，基於竊盜之犯意，以該未拔除之機車鑰
    匙發動電門之方式竊取上開機車得手，以供代步。嗣經張進
    雄發覺遭竊後報警處理，經警調閱現場監視器後，循線查獲
    李進賢，員警並依李進賢之供述，於同日22時許，在新北市
    ○○區○○路00號前尋獲上開機車（已歸還張進雄），另於同日
    22時50分許，在新北市○○區○○路00號
　　新北市政府警察局三重分局中興橋派出所內，因李進賢自動
    交出而扣得上開機車鑰匙一串（已歸還張進雄），因而查悉
    上情。
二、案經新北市政府警察局三重分局報告臺灣新北地方檢察署檢
    察官偵查起訴。
    理    由
壹、證據能力部分：
一、按被告以外之人於審判外之陳述，雖不符刑事訴訟法第159
    條之1至第159條之4之規定，然經當事人於審判程序同意作
    為證據，法院審酌該言詞陳述或書面陳述作成時之情況，認
    為適當者，亦得為證據；當事人、代理人或辯護人於法院調
    查證據時，知有刑事訴訟法第159條第1項不得為證據之情形
    ，而未於言詞辯論終結前聲明異議者，視為有前項之同意，
    刑事訴訟法第159條之5定有明文。經查，本判決以下所引用
    被告以外之人於審判外之言詞或書面陳述，雖屬傳聞證據，
    惟據被告於本院準備程序、審理時未對證據能力有所爭執等
    情（見本院準備程序筆錄第3頁、審判程序筆錄第3頁），且
    迄至言詞辯論終結前，被告及檢察官均未聲明異議，本院審
    酌上開證據資料製作時之情況，尚無違法不當之瑕疵，亦認
    為以之作為證據應屬適當，揆諸前開規定，依刑事訴訟法第
    159條之5規定，認均有證據能力。
二、本案所引用之文書證據資料，並無證據證明係公務員違背法
    定程序所取得，亦無顯有不可信之情況與不得作為證據之情
    形，且均經本院於審理期日提示予檢察官、被告辨識而為合
    法調查，自均有證據能力。
貳、認定犯罪事實之證據及理由：
　　訊據被告矢口否認有於上開時、地竊取上開機車之竊盜犯行
    ，辯稱：我沒有偷這部機車，我對這部機車沒有印象云云。
    經查：
一、證人即被害人張進雄所有之上開機車，於上開時、地失竊之
    事實，業據證人張進雄於警詢時證述明確，並有現場路口監
    視器錄影翻拍照片在卷可稽（見偵字卷第13、14頁），此部
    分事實堪以認定。
二、依員警調閱上開機車失竊地點之路口監視器畫面可知，行竊
    之人穿著紅色外套、深色長褲，核與被告於同日為警查獲時
    之穿著相同，有路口監視器畫面截圖及被告為警查獲時之照
    片在卷可參（見偵字卷第13至15頁、第19頁）。又員警係依
    被告之供述，始在新北市○○區○○路00號前尋獲被害人失竊之
    機車，及係在新北市○○區○○路00號新北市政府警察局三重分
    局中興橋派出所內，因被告主動從身上交付而扣得該機車鑰
    匙1串等事實，亦為被告警詢筆錄、贓物認領保管單記載明
    確，並有被告警詢筆錄、贓物認領保管單、扣押筆錄、扣押
    物品目錄表等件在卷可稽（見偵字卷第5至6頁、第8至12頁
    ）。且上開機車經警尋獲後，在機車加裝之座椅置物籃內竊
    嫌所遺留之安全帽內襯，檢出一男性DNA-STR主要型別，與
    被告之DNA-STR主要型別相符；另在該竊嫌所遺留之安全帽
    防塵蓋內側，採得指紋1枚，經鑑定比對結果亦與被告指紋
    卡之右拇指指紋相符等情，有新北市政府警察局三重分局刑
    事案件現場勘察報告、新北市政府警察局110年3月4日新北
    警鑑字第1100410055號鑑驗書、內政部警政署刑事警察局11
    0年2月17日刑紋字第1100013921號鑑定書各1件在卷可佐（
    見偵字卷第31至32頁、第41之1至43頁）。綜上足認被告確
    為行竊上開機車之人，被告否認犯行，無非卸責之詞，不足
    採信。
三、綜上所述，本案事證明確，被告上開犯行堪以認定，應依法
    論科。
參、論罪科刑：
一、核被告所為，係犯刑法第320條第1項之竊盜罪。
二、刑之加重：
　　被告前①於107年間，因竊盜案件，經本院以107年度易字第2
    33號判決判處有期徒刑3月（9罪）、2月（2罪），應執行有
    期徒刑1年6月確定；②又因竊盜案件，經本院以107年度簡字
    第3583號判決判處有期徒刑3月確定，並與上開①案經本院以
    107年度聲字第3698號裁定定其應執行刑為有期徒刑1年8月
    確定，於109年6月13日執行完畢，有臺灣高等法院被告前案
    紀錄表在可稽，被告於受有期徒刑執行完畢後，5年內故意
    再犯本案有期徒刑以上刑之罪，已構成累犯。又依司法院釋
    字第775號解釋意旨，審酌被告上開構成累犯之前案紀錄，
    與本案之犯罪型態相同，堪認其於本案中有彰顯出主觀特別
    惡性或刑罰反應力薄弱之情形，加重法定最低本刑，尚無所
    受刑罰超過其所應負擔罪責之情，爰依刑法第47條第1項規
    定，加重其法定最低本刑。
三、爰以行為人之責任為基礎，審酌被告因一時貪念而竊取他人
    之物，欠缺尊重他人財產權利之觀念，犯罪動機、目的均無
    可取，另審酌其以徒手方式竊取之手段尚屬平和、高職畢業
    之智識程度（見卷附個人戶籍資料查詢結果）、於本院審理
    時自陳之家庭生活狀況（見本院審判筆錄第4頁），及竊得
    財物價值、犯後否認犯行之態度等一切情狀，量處如主文所
    示之刑，並諭知如易科罰金之折算標準。
肆、沒收部分：
　　被告為本案犯行所竊得之上開機車1部、機車鑰匙一串，固
    屬被告之犯罪所得，惟業經員警查獲後實際發還被害人，有
    上開贓物認領保管單、本院公務電話紀錄表各1件在卷可參
    ，爰依刑法第38條之1第5項規定，不予宣告沒收或追徵。
據上論斷，應依刑事訴訟法第299條第1項前段，刑法第320條第1
項、第47條第1項、第41條第1項前段，刑法施行法第1條之1，判
決如主文。
本案經檢察官黃筵銘、洪郁萱偵查起訴，由檢察官高智美到庭執
行職務。
中　　華　　民　　國　　111 　年　　1 　　月　　19　　日
                  刑事第二十五庭    法  官  白光華
以上正本證明與原本無異。
如不服本判決應於收受判決後20日內向本院提出上訴書狀，並應
敘述具體理由。其未敘述上訴理由者，應於上訴期間屆滿後20日
內向本院補提理由書(均須按他造當事人之人數附繕本)「切勿逕
送上級法院」。
                                    書記官  楊貽婷
中　　華　　民　　國　　111 　年　　1 　　月　　19　　日
附錄本案論罪科刑法條全文：
中華民國刑法第320條
意圖為自己或第三人不法之所有，而竊取他人之動產者，為竊盜
罪，處 5 年以下有期徒刑、拘役或 50 萬元以下罰金。
意圖為自己或第三人不法之利益，而竊佔他人之不動產者，依前
項之規定處斷。
前二項之未遂犯罰之。